臺灣板橋地方法院民事判決　　　　　　　 96年度訴字第659號
原　　　告　庚○○
　　　　　　戊○○
　　　　　　　　　　　　樓
　　　　　　癸○○
　　　　　　己○○
兼　共　同
訴訟代理人　辛○○
　　　　　　　　　　　共同送達.
被　　　告　斯邁特科技股份有限公司
法定代理人　甲○○
訴訟代理人　李金澤律師
　　　　　　丙○○
　　　　　　丁○○
　　　　　　乙○○
上列當事人間請求損害賠償事件，本院於中華民國96年8 月30日
言詞辯論終結，判決如下：
    主  文
原告之訴及假執行之聲請均駁回。
訴訟費用由原告負擔。
    事實及理由
一、原告主張：被告斯邁特科技股份有限公司原由原告等5 人合
    資組成，茲為引進新血，使公司更形壯大，決定引進訴外人
    丙○○資金，並由丙○○實際主導經營，原告作技術及業務
    配合，以達公司轉型之目的，故原告與丙○○簽定股權轉讓
    契約書，依該契約書第15條規定，公司應收應付帳款，以95
    年5 月1 日為分界點，在前由原告收付結算，詎丙○○以被
    告公司代表人之身分，向客戶收取帳款後，將應屬原告收取
    之帳款新台幣（下同）74萬1,140 元據為公司所有，拒不交
    還原告，損害原告之權益，核丙○○所為應負民法第184 條
    第1 項前段之侵權行為損害賠償責任，被告公司則應依民法
    第28條規定，與丙○○負連帶賠償責任等情。並聲明：（一
    ）被告應給付原告74萬1,140 元，及自起訴狀繕本送達翌日
    起至清償日止，按週年利率百分之5 計算之利息；（二）願
    供擔保，請准宣告假執行。
二、被告則以：（一）本件原告據為請求依據之股權轉讓契約書
    ，係由原告等5 人與訴外人丙○○簽立，契約上既無代表被
    告公司之字義記載，亦未有被告公司授權之書面，自形式及
    內容以觀，均屬立約人間之個人行為，與被告公司無關，對
    被告公司自不生效力。尤以被告公司為股份有限公司組織，
    公司之權利義務事項，恆需依公司法中有關規定處理，始合
    法制。如今原告與丙○○就被告公司資產私相約定，自不合
    公司法之有關規定，對被告公司自不生效力。（二）原告等
    與丙○○間簽立前開股權轉讓契約書，合意轉讓股權，並變
    更公司負責人為丙○○，則縱丙○○嗣未依約履行義務，亦
    屬個人違約之問題，尚與被告公司無涉。原告率爾起訴向被
    告公司請求，殊嫌乏據。（三）次就原告所主張之事實及所
    提之對帳單，被告主張原告無權請求，首先原告向被告主張
    賠償損害，並無理由，蓋以原告與丙○○以私人名義所簽立
    股權轉讓契約書對被告公司不生效力，已如前述。再者，丙
    ○○向客戶收取帳款本即係依法行使被告公司對客戶之債權
    ，何來侵權？收取帳款未依約交付原告乃係丙○○違約，與
    被告公司何關？何來連帶侵權之責？是以原告主張侵權，更
    屬文不對題。（四）原告固提出對帳單為憑，請求侵權賠償
    。然查該等對帳單不僅未經客戶簽認，亦無被告公司認可，
    完全無從認定其真實性，如何憑採？被告否認該等對帳單之
    真實，應由原告負舉證責任等語，資為抗辯。並聲明：（一
    ）原告之訴及假執行之聲請均駁回；（二）如受不利判決，
    願供擔保請准宣告免為假執行。
三、原告主張其等與訴外人丙○○簽定股權轉讓契約書，依該契
    約書第15條規定，被告公司應收應付帳款，以95年5 月1 日
    為分界點，在前由原告收付結算之事實，業據原告提出契約
    書1 件為證，且被告亦未爭執，堪信為真實。
四、按「因故意或過失，不法侵害他人之權利者，負損害賠償責
    任。故意以背於善良風俗之方法，加損害於他人者亦同」、
    「違反保護他人之法律，致生損害於他人者，負賠償責任。
    但能證明其行為無過失者，不在此限」、「法人對於其董事
    或其他有代表權之人因執行職務所加於他人之損害，與該行
    為人連帶負賠償之責任」，民法第184 條第1 、2 項、第28
    條固分別定有明文。惟查：系爭股權轉讓契約書係原告等5
    人與訴外人丙○○所簽定，契約當事人為原告及丙○○個人
    ，並非被告公司，顯履行上述股權轉讓契約債務之義務人，
    自屬原告及丙○○，而非被告公司，是原告主張依股權轉讓
    契約書第15條約定請求交付客戶帳款之對象應為丙○○，且
    丙○○按該契約書第15條約定辦理之所為，乃履行其自己個
    人之契約義務，要非執行被告公司之職務，倘丙○○未依前
    述約定辦理，亦係債務不履行，而非侵權行為，故本件丙○
    ○未履行系爭股權轉讓契約義務，既非侵權行為，亦非在執
    行被告公司之職務，則原告依民法第184 條、第28條規定，
    請求被告與吳鑑定負連帶賠償責任，即屬無據，不應准許。
    實則，原告應依股權轉讓契約關係，另行向丙○○為請求債
    務不履行損害賠償，始為正辦，附此敘明。
五、從而，原告依民法第184 條、第28條規定，訴請被告給付原
    告74萬1,140 元，及自起訴狀繕本送達翌日起至清償日止，
    按週年利率百分之5 計算之利息，為無理由，應予駁回。又
    原告之訴既經駁回，其假執行之聲請即失依附，應併駁回之
    。
六、本件事證已臻明確，兩造其餘攻擊防禦方法及未經援用之證
    據，經審酌後，核與判決結果不生影響，爰不一一論述。
七、訴訟費用負擔之依據：民事訴訟法第78條。
中　　華　　民　　國　　96　　年　　9 　　月　　13　　日
                  民事第二庭    法　官　連士綱
以上正本係照原本作成
如對本判決上訴，須於判決送達後20日內向本院提出上訴狀
中　　華　　民　　國　　96　　年　　9 　　月　　20　　日
                                書記官　李宏明
